{"present": {"1 Singular": {"Affirmative": "dianscaoilim", "Question": "an ndianscaoilim?", "Negative": "n\u00ed dhianscaoilim"}, "2 Singular": {"Affirmative": "dianscaoileann t\u00fa", "Question": "an ndianscaoileann t\u00fa?", "Negative": "n\u00ed dhianscaoileann t\u00fa"}, "3 Singular": {"Male": {"Affirmative": "dianscaoileann s\u00e9", "Question": "an ndianscaoileann s\u00e9?", "Negative": "n\u00ed dhianscaoileann s\u00e9"}, "Female": {"Affirmative": "dianscaoileann s\u00ed", "Question": "an ndianscaoileann s\u00ed?", "Negative": "n\u00ed dhianscaoileann s\u00ed"}}, "1 Plural": {"Compressed": {"Affirmative": "dianscaoilimid", "Question": "an ndianscaoilimid?", "Negative": "n\u00ed dhianscaoilimid"}, "Extended": {"Affirmative": "dianscaoileann muid", "Question": "an ndianscaoileann muid?", "Negative": "n\u00ed dhianscaoileann muid"}}, "2 Plural": {"Affirmative": "dianscaoileann sibh", "Question": "an ndianscaoileann sibh?", "Negative": "n\u00ed dhianscaoileann sibh"}, "3 Plural": {"Affirmative": "dianscaoileann siad", "Question": "an ndianscaoileann siad?", "Negative": "n\u00ed dhianscaoileann siad"}, "Passive": {"Affirmative": "dianscaoiltear", "Question": "an ndianscaoiltear?", "Negative": "n\u00ed dhianscaoiltear"}}, "future": {"1 Singular": {"Affirmative": "dianscaoilfidh m\u00e9", "Question": "an ndianscaoilfidh m\u00e9?", "Negative": "n\u00ed dhianscaoilfidh m\u00e9"}, "2 Singular": {"Affirmative": "dianscaoilfidh t\u00fa", "Question": "an ndianscaoilfidh t\u00fa?", "Negative": "n\u00ed dhianscaoilfidh t\u00fa"}, "3 Singular": {"Male": {"Affirmative": "dianscaoilfidh s\u00e9", "Question": "an ndianscaoilfidh s\u00e9?", "Negative": "n\u00ed dhianscaoilfidh s\u00e9"}, "Female": {"Affirmative": "dianscaoilfidh s\u00ed", "Question": "an ndianscaoilfidh s\u00ed?", "Negative": "n\u00ed dhianscaoilfidh s\u00ed"}}, "1 Plural": {"Compressed": {"Affirmative": "dianscaoilfimid", "Question": "an ndianscaoilfimid?", "Negative": "n\u00ed dhianscaoilfimid"}, "Extended": {"Affirmative": "dianscaoilfidh muid", "Question": "an ndianscaoilfidh muid?", "Negative": "n\u00ed dhianscaoilfidh muid"}}, "2 Plural": {"Affirmative": "dianscaoilfidh sibh", "Question": "an ndianscaoilfidh sibh?", "Negative": "n\u00ed dhianscaoilfidh sibh"}, "3 Plural": {"Affirmative": "dianscaoilfidh siad", "Question": "an ndianscaoilfidh siad?", "Negative": "n\u00ed dhianscaoilfidh siad"}, "Passive": {"Affirmative": "dianscaoilfear", "Question": "an ndianscaoilfear?", "Negative": "n\u00ed dhianscaoilfear"}}, "past": {"1 Singular": {"Affirmative": "dhianscaoil m\u00e9", "Question": "ar dhianscaoil m\u00e9?", "Negative": "n\u00edor dhianscaoil m\u00e9"}, "2 Singular": {"Affirmative": "dhianscaoil t\u00fa", "Question": "ar dhianscaoil t\u00fa?", "Negative": "n\u00edor dhianscaoil t\u00fa"}, "3 Singular": {"Male": {"Affirmative": "dhianscaoil s\u00e9", "Question": "ar dhianscaoil s\u00e9?", "Negative": "n\u00edor dhianscaoil s\u00e9"}, "Female": {"Affirmative": "dhianscaoil s\u00ed", "Question": "ar dhianscaoil s\u00ed?", "Negative": "n\u00edor dhianscaoil s\u00ed"}}, "1 Plural": {"Compressed": {"Affirmative": "dhianscaoileamar", "Question": "ar dhianscaoileamar?", "Negative": "n\u00edor dhianscaoileamar"}, "Extended": {"Affirmative": "dhianscaoil muid", "Question": "ar dhianscaoil muid?", "Negative": "n\u00edor dhianscaoil muid"}}, "2 Plural": {"Affirmative": "dhianscaoil sibh", "Question": "ar dhianscaoil sibh?", "Negative": "n\u00edor dhianscaoil sibh"}, "3 Plural": {"Compressed": {"Affirmative": "dhianscaoil siad", "Question": "ar dhianscaoil siad?", "Negative": "n\u00edor dhianscaoil siad"}, "Extended": {"Affirmative": "dhianscaoileadar", "Question": "ar dhianscaoileadar?", "Negative": "n\u00edor dhianscaoileadar"}}, "Passive": {"Affirmative": "dianscaoileadh", "Question": "ar dianscaoileadh?", "Negative": "n\u00edor dianscaoileadh"}}, "condi": {"1 Singular": {"Affirmative": "dhianscaoilfinn", "Question": "an ndianscaoilfinn?", "Negative": "n\u00ed dhianscaoilfinn"}, "2 Singular": {"Affirmative": "dhianscaoilfe\u00e1", "Question": "an ndianscaoilfe\u00e1?", "Negative": "n\u00ed dhianscaoilfe\u00e1"}, "3 Singular": {"Male": {"Affirmative": "dhianscaoilfeadh s\u00e9", "Question": "an ndianscaoilfeadh s\u00e9?", "Negative": "n\u00ed dhianscaoilfeadh s\u00e9"}, "Female": {"Affirmative": "dhianscaoilfeadh s\u00ed", "Question": "an ndianscaoilfeadh s\u00ed?", "Negative": "n\u00ed dhianscaoilfeadh s\u00ed"}}, "1 Plural": {"Compressed": {"Affirmative": "dhianscaoilfimis", "Question": "an ndianscaoilfimis?", "Negative": "n\u00ed dhianscaoilfimis"}, "Extended": {"Affirmative": "dhianscaoilfeadh muid", "Question": "an ndianscaoilfeadh muid?", "Negative": "n\u00ed dhianscaoilfeadh muid"}}, "2 Plural": {"Affirmative": "dhianscaoilfeadh sibh", "Question": "an ndianscaoilfeadh sibh?", "Negative": "n\u00ed dhianscaoilfeadh sibh"}, "3 Plural": {"Compressed": {"Affirmative": "dhianscaoilfid\u00eds", "Question": "an ndianscaoilfid\u00eds?", "Negative": "n\u00ed dhianscaoilfid\u00eds"}, "Extended": {"Affirmative": "dhianscaoilfeadh siad", "Question": "an ndianscaoilfeadh siad?", "Negative": "n\u00ed dhianscaoilfeadh siad"}}, "Passive": {"Affirmative": "dhianscaoilf\u00ed", "Question": "an ndianscaoilf\u00ed?", "Negative": "n\u00ed dhianscaoilf\u00ed"}}, "imper": {"1 Singular": {"Affirmative": "dianscaoilim!", "Negative": "n\u00e1 dianscaoilim!"}, "2 Singular": {"Affirmative": "dianscaoil!", "Negative": "n\u00e1 dianscaoil!"}, "3 Singular": {"Male": {"Affirmative": "dianscaoileadh s\u00e9!", "Negative": "n\u00e1 dianscaoileadh s\u00e9!"}, "Female": {"Affirmative": "dianscaoileadh s\u00ed!", "Negative": "n\u00e1 dianscaoileadh s\u00ed!"}}, "1 Plural": {"Compressed": {"Affirmative": "dianscaoilimis!", "Negative": "n\u00e1 dianscaoilimis!"}, "Extended": {"Affirmative": "dianscaoileadh muid!", "Negative": "n\u00e1 dianscaoileadh muid!"}}, "2 Plural": {"Affirmative": "dianscaoilig\u00ed!", "Negative": "n\u00e1 dianscaoilig\u00ed!"}, "3 Plural": {"Compressed": {"Affirmative": "dianscaoilid\u00eds!", "Negative": "n\u00e1 dianscaoilid\u00eds!"}, "Extended": {"Affirmative": "dianscaoileadh siad!", "Negative": "n\u00e1 dianscaoileadh siad!"}}, "Passive": {"Affirmative": "dianscaoiltear!", "Negative": "n\u00e1 dianscaoiltear!"}}, "pastConti": {"1 Singular": {"Affirmative": "dhianscaoilinn", "Question": "an ndianscaoilinn?", "Negative": "n\u00ed dhianscaoilinn"}, "2 Singular": {"Affirmative": "dhianscaoilte\u00e1", "Question": "an ndianscaoilte\u00e1?", "Negative": "n\u00ed dhianscaoilte\u00e1"}, "3 Singular": {"Male": {"Affirmative": "dhianscaoileadh s\u00e9", "Question": "an ndianscaoileadh s\u00e9?", "Negative": "n\u00ed dhianscaoileadh s\u00e9"}, "Female": {"Affirmative": "dhianscaoileadh s\u00ed", "Question": "an ndianscaoileadh s\u00ed?", "Negative": "n\u00ed dhianscaoileadh s\u00ed"}}, "1 Plural": {"Compressed": {"Affirmative": "dhianscaoilimis", "Question": "an ndianscaoilimis?", "Negative": "n\u00ed dhianscaoilimis"}, "Extended": {"Affirmative": "dhianscaoileadh muid", "Question": "an ndianscaoileadh muid?", "Negative": "n\u00ed dhianscaoileadh muid"}}, "2 Plural": {"Affirmative": "dhianscaoileadh sibh", "Question": "an ndianscaoileadh sibh?", "Negative": "n\u00ed dhianscaoileadh sibh"}, "3 Plural": {"Compressed": {"Affirmative": "dhianscaoilid\u00eds", "Question": "an ndianscaoilid\u00eds?", "Negative": "n\u00ed dhianscaoilid\u00eds"}, "Extended": {"Affirmative": "dhianscaoileadh siad", "Question": "an ndianscaoileadh siad?", "Negative": "n\u00ed dhianscaoileadh siad"}}, "Passive": {"Affirmative": "dhianscaoilt\u00ed", "Question": "an ndianscaoilt\u00ed?", "Negative": "n\u00ed dhianscaoilt\u00ed"}}, "subj": {"1 Singular": {"Affirmative": "go ndianscaoile m\u00e9", "Negative": "n\u00e1r dhianscaoile m\u00e9"}, "2 Singular": {"Affirmative": "go ndianscaoile t\u00fa", "Negative": "n\u00e1r dhianscaoile t\u00fa"}, "3 Singular": {"Male": {"Affirmative": "go ndianscaoile s\u00e9", "Negative": "n\u00e1r dhianscaoile s\u00e9"}, "Female": {"Affirmative": "go ndianscaoile s\u00ed", "Negative": "n\u00e1r dhianscaoile s\u00ed"}}, "1 Plural": {"Compressed": {"Affirmative": "go ndianscaoilimid", "Negative": "n\u00e1r dhianscaoilimid"}, "Extended": {"Affirmative": "go ndianscaoile muid", "Negative": "n\u00e1r dhianscaoile muid"}}, "2 Plural": {"Affirmative": "go ndianscaoile sibh", "Negative": "n\u00e1r dhianscaoile sibh"}, "3 Plural": {"Affirmative": "go ndianscaoile siad", "Negative": "n\u00e1r dhianscaoile siad"}, "Passive": {"Affirmative": "go ndianscaoiltear", "Negative": "n\u00e1r dhianscaoiltear"}}, "verbal noun": "dianscaoileadh", "verbal adjective": "dianscaoilte"}